臺灣板橋地方法院交通事件裁定　　　 100年度交聲字第2922號
原處分機關　交通部公路總局臺北區監理所蘆洲監理站
異　議　人
即受處分人　張欣穎
上列受處分人因違反道路交通管理處罰條例案件，對於交通部公
路總局臺北區監理所蘆洲監理站民國100 年8 月18日所為之裁決
（北監蘆字第裁46-C00000000號），聲明異議，本院裁定如下：
    主  文
異議駁回。
    理  由
一、原處分機關略以：異議人即受處分人張欣穎於民國100 年6
    月30日15時44分許，騎乘車號930-BEX 號重型機車，行經新
    北市三重區○○○路與同安東街之有燈光號誌管制交岔路口
    時，因闖越紅燈，經在場執行勤務之員警陳炳逢以指揮棒與
    警笛或呼聲示意異議人停車，異議人竟拒絕停車接受稽查而
    逕自騎乘機車逃逸，經警製單舉發，爰依道路交通管理處罰
    條例第60條第1 項、第63條第1 項規定，裁處罰鍰新臺幣（
    下同）3,000 元，並記違規點數1 點等語。
二、異議意旨則以：伊於100 年6 月30日下午，確有騎乘車號93
    0-BEX 號重型機車往臺北橋方向行駛，但伊不記得有無闖越
    紅燈，更不記得當日是否曾騎乘機車行經新北市三重區○○
    ○路與同安東街口，因警員僅從後觀看車牌舉發，伊並無拒
    絕稽查而騎乘機車逃逸之情事，爰依法聲明異議等語。
三、按「汽車駕駛人，行經有燈光號誌管制之交岔路口闖紅燈者
    ，處新臺幣1,800 元以上5,400 元以下罰鍰」、「汽車駕駛
    人，駕駛汽車有違反本條例之行為，經交通勤務警察或依法
    令執行交通稽查任務人員制止時，不聽制止或拒絕停車接受
    稽查而逃逸者，除按各該條規定處罰外，處新臺幣3,000 元
    以上6,000 元以下罰鍰」，道路交通管理處罰條例第53條第
    1 項、第60條第1 項分別定有明文。次按，「汽車駕駛人有
    下列各款所列條款之一者，除依原條款處罰鍰外，並予記點
    ：有‧‧‧第60條第1 項、第2 項第1 款至第3 款情形之一
    者，各記違規點數1 點」，復為道路交通管理處罰條例第63
    條第1 項第1 款所明文規定。
四、經查，本件異議人於100 年6 月30日15時44分許，騎乘車號
    930-BEX 號重型機車，沿新北市三重區○○○路朝臺北橋方
    向行駛，行經環河南路與同安東街之有燈光號誌管制交岔路
    口，未遵守號誌而闖越紅燈，經在場執行勤務之員警陳炳逢
    趨前以揮動指揮棒，並以呼聲或鳴笛方式示意異議人停車接
    受稽查，詎異議人竟不理會，逕自騎乘上開重型機車繞開陳
    炳逢，繼續向前行駛而逃逸一節，業據證人即當日取締本件
    交通違規之員警陳炳逢到庭結證稱：案發當日伊在距離上開
    交岔路口約10公尺之環河南路上進行攔檢，異議人騎乘機車
    沿環河南路行駛接近，目睹環河南路之紅燈號誌，卻仍闖越
    後繼續朝伊方向行駛而來，伊即舉起指揮棒，並以呼喊或鳴
    笛方式，示意異議人停車，但異議人騎乘機車接近伊時，朝
    內側車道閃避，從伊身旁行駛而過，伊即回頭觀察異議人騎
    乘的機車車牌號碼，予以紀錄下來，印象中機車是光陽100
    的JR系列，車身為紅白色等語綦詳，核與異議人陳稱：伊騎
    乘之機車確為紅白色的JR系列等語相符，並有新北市政府警
    察局舉發違反道路交通管理事件通知單、交通部公路總局臺
    北區監理所蘆洲監理站違反道路交通管理事件裁決書、刑案
    現場圖各1 份附卷可稽。因依證人即取締員警陳炳逢之證述
    ，其係站立在上開交岔路口朝臺北橋方向約10公尺處，以呼
    喊或鳴吹哨音，並揮動手中的指揮棒之方式，示意異議人停
    車，則異議人面對前方之員警陳炳逢，自無可能不清楚員警
    陳炳逢之指揮情形。再員警陳炳逢擔任警察取締交通違規勤
    務，已有3 年之經驗，而本件發生時，天候晴朗，視距良好
    ，亦據員警陳炳逢證述在卷，則依員警陳炳逢多年執勤之經
    驗，以及當日之狀況，員警陳炳逢應無將他人誤認為異議人
    之可能，且員警陳炳逢證稱：當日違規之機車騎士為一身材
    瘦小的女子，機車是紅白色，廠牌應為光陽100 的JR系列等
    語，核與異議人陳稱：伊騎乘的機車確實為紅白色，且為光
    陽JR系列等語相符，益證當日闖越紅燈而不服員警陳炳逢稽
    查而逃逸之機車，確為異議人所騎乘無訛。異議人於100 年
    7 月21日曾向原處分機關提出申訴表示：伊未曾騎乘機車行
    駛新北市三重區○○○路與同安東街口，自無不服員警指揮
    稽查而逃逸云云（見本院卷第7 頁），而於100 年8 月18日
    具狀聲明異議表示：伊於案發當日騎乘機車行經新北市三重
    區○○○路，因闖越紅燈遭警逕行舉發取締，警察係從後方
    觀察違規狀態，並未上前攔阻等語（見本卷第5 頁），則未
    否認有闖越紅燈之違規，其於本院100 年9 月14日審理時，
    則改稱：不清楚有無騎乘經過新北市三重區○○○路與同安
    東街，亦不記得有無闖越紅燈云云（見本院卷第18頁），足
    認異議人之說詞，常反覆不一，本難採信。至於異議人提出
    的考勤表（見本院卷第28頁），顯示異議人係於100 年5 月
    30日15時56分，騎乘機車抵達上班地點，是異議人騎乘機車
    抵達上班地點，既然係在員警陳炳逢於同日15時44分許舉發
    異議人騎乘機車闖越紅燈違規之後，難認有何違反常情之處
    。異議人雖以如其於同日15時44分許，始行經新北市三重區
    ○○○路與同安東街口，應無法於短短十幾分鐘抵達新北市
    中山區○○○路56號的上班地點，據以主張員警取締錯誤，
    然員警陳炳逢記載的舉發時間，因每人配戴手錶的時間，並
    非一致，可能存有一定的誤差，而異議人行駛之速度與當日
    交通流量狀況，亦均可能影響異議人騎乘機車抵達上班地點
    的時間，且由新北市三重區○○○路與同安東街，經臺北大
    橋至民權西路，再沿民權西路左轉中山北路，並沿中山北路
    至明水路再右轉群樂三路56號，總長約8.31公里，以時速40
    公里速度計算，約12分鐘至13分鐘，即可到達，並無異議人
    所稱不可能於10幾分鐘抵達之情形，是異議人所辯，顯不足
    採。故原處分機關依道路交通管理處罰條例第60條第1 項、
    第63條第1 項第1 款規定，分別裁處異議人3,000 元罰鍰，
    並記違規點數1 點，於法有據，異議人主張撤銷原處分，自
    無理由。
五、綜上所述，異議人之異議並無理由，原處分機關依道路交通
    管理處罰條例第60條第1 項、第63條第1 項第1 款規定，所
    為上開裁決，核無違誤，異議人之異議，應予駁回。
據上論斷，應依道路交通案件處理辦法第19條前段，裁定如主文
。
中    華    民    國   100    年    9     月    16    日
                  刑事第六庭  法  官  高增泓
以上正本證明與原本無異。
如不服本裁定應於送達後5 日內向本院提出抗告狀。
                              書記官  林政良
中    華    民    國   100    年    9     月    16    日